臺灣高雄地方法院刑事判決　　　　　　　 94年度訴字第186號
公　訴　人　臺灣高雄地方法院檢察署檢察官
被　　　告　甲○○　男民國5.
指定辯護人　本院公設辯護人　丙○○
上被告因違反毒品危害防制條例案件，經檢察官提起公訴（93年
度偵字第17282號），本院判決如下：
    主　文
甲○○連續販賣第一級毒品，處有期徒刑拾年，如附表1 所示之
物沒收銷燬，如附表2 所示之物沒收，如附表2 編號5 之販賣第
一級毒品所得財物，如全部或一部不能沒收時，以其財產抵償之
；又連續販賣第二級毒品，處有期徒刑參年捌月，如附表3 所示
之物沒收銷燬，如附表4 所示之物沒收；應執行有期徒刑拾參年
肆月，如附表1 、3 所示之物沒收銷燬，如附表2 、4 所示之物
沒收，如附表2 編號5 之販賣第一級毒品所得財物，如全部或一
部不能沒收時，以其財產抵償之。
    事  實
一、甲○○（施用毒品部分由臺灣高雄地方法院檢察署檢察官另
    案偵辦）意圖營利，並基於販賣第1 級毒品海洛因及第2級
    毒品甲基安非他命之概括犯意，於不詳時間，先向姓名年籍
    不詳綽號「平仔」之男子大量購入第1 級毒品海洛因後，復
    於民國（下同）93年2 、3 月間，由戊○○（施用毒品部分
    由臺灣高雄地方法院檢察署檢察官另案偵辦）以與甲○○所
    有之門號0000000000號行動電話聯繫後，甲○○即駕駛其所
    有車號TD─8718號自用小客車，前往高雄縣鳳山市國父紀念
    館大門前約定地點，將車窗搖下與戊○○在車門邊進行毒品
    海洛因交易，以每包第1 級毒品海洛因新台幣（以下同）1
    千元至2 千元不等之代價，連續販售予戊○○達10次，；復
    於同年6 月初某日起至同年8 月25 日 查獲前止，僱請戊○
    ○在「妙音葬儀社」擔任助理工作，並連續多次提供第1 級
    毒品海洛因，且連續多次提供第2級 毒品甲基安非他命供戊
    ○○施用，均抵作僱佣戊○○工作報酬之方式，販賣海洛因
    及甲基安非他命予戊○○。嗣於93年8 月25日下午1 時20分
    許，為警持搜索票在高雄市鹽埕區○○○路269 號10樓之27
    甲○○住處，以及同日下午2 時15分許，經甲○○同意，在
    其所駕駛之車號TD─8718號自用小客車，分別扣得如附表1
    、3 、4 及附表2 編號1 ～3 所示之物。
二、案經高雄市政府警察局移送臺灣高雄地方法院檢察署檢察官
    偵查起訴。
    理  由
一、被告甲○○固坦承曾有交付海洛因予戊○○，且容由戊○○
    施用其吸食後剩餘之甲基安非他命，但矢口否認有前揭販賣
    第1 級毒品海洛因及第2 級毒品甲基安非他命予戊○○之犯
    行，並辯稱：其於93年1 ～2 月間即曾（無償）拿海洛因予
    戊○○施用，戊○○每日向其取用一次，自同年8 月間起容
    由戊○○自行（無償）取用其吸食後所剩餘之甲基安非他命
    ，且其並無以供戊○○施用海洛因及甲基安非他命抵作戊○
    ○在其所經營前揭葬儀社工作之工資，其確有支付戊○○工
    資云云。惟查：
  （一）證據能力部分：
        證人戊○○於94年1 月28日業已出國離境他往，且據證
        人家屬己○○具狀並於本院審理中陳明：戊○○已前往
        越南工作，短期內不會返國，此有己○○於審理中之證
        詞（見本院卷第118 ～119 頁）及戊○○人出境查詢結
        果（見本院卷第67、110 頁）可供證明，是見證人已有
        滯留國外傳喚不到之情事；又其於警詢時（警卷第13～
        19頁）之陳述，據該證人戊○○警詢係於93年8 月25日
        下午4 時40分許，由丁○○警員進行詢問，而被告甲○
        ○之警詢則於同日下午4 時55分許，由員警倪培民詢問
        ，可知二者係同時分別由不同員警進行警詢之詢問，且
        於其等二人查獲後不久，即進行警詢，自不易受任何外
        力之干擾，復因證人警詢陳述時，被告不在場，不致對
        於被告有任何顧忌，亦不會有二人串謀之情事，因此證
        人戊○○於警詢中所為陳述，應認具有可信之特別情況
        ，且證人戊○○警詢所陳與被告是否有販賣海洛因及甲
        基安非他命之犯行關聯至深，為證明被告本件犯行存否
        所必要，依刑事訴訟法第159 條之3 第3 款規定，自得
        為證據。至證人戊○○偵訊時向檢察官所為之陳述（偵
        卷第6 ～7 頁、本院卷第84～85頁），業據其於93年8
        月26日為證人之具結，有證人結文在卷可憑（本院卷第
        103 頁），且又未曾表示檢察官偵訊時有任何不法取供
        之情形，並無顯不可信之情況，據刑事訴訟法第159 條
        之1第2項之規定，亦得為證據。
  （二）販賣海洛因部分：
        前揭被告於93年2 ～3 月間連續10次販賣海洛因予戊○
        ○，且自同年6 月初起連續多次以提供海洛因予戊○○
        施用，並抵作戊○○於被告所經營前開葬儀社工作原應
        得薪資之方式販賣海洛因等情，業據證人戊○○於警、
        偵訊時供證明確（見警卷第16～17頁、偵卷第6 ～7 頁
        ）；且被告警詢時坦承：確有供給予戊○○遭警方查扣
        之海洛因1 包（見警卷第10頁），證人戊○○在警詢中
        證述：上開查扣之海洛因確係被告在分裝毒品海洛因時
        提供予伊等語（見警卷第17頁，警卷同頁筆錄並已載述
        ：係因戊○○於被告經營前揭葬儀社工作，被告始將毒
        品供給伊吸食），且警方確實在戊○○主動出示之香煙
        盒內查扣毒品海洛因1 包一節，亦經被告警詢確認無訛
        （見警卷第3 頁），並有搜索筆錄、扣押物品目錄表附
        卷可參（見警卷第23、25 頁）； 而證人戊○○確為施
        用毒品海洛因之人，除據證人戊○○供證明確外（見警
        卷第15頁、偵卷第7 頁），且經警採集戊○○之尿液送
        高雄市立凱旋醫院鑑驗結果，戊○○尿液確呈海洛因陽
        性反應，有該醫院之濫用藥物尿液檢驗報告1 紙附卷足
        證（見本院卷第82 頁）， 並就戊○○因施用毒品犯行
        經本院以93年度毒聲字第2530號裁定送觀察勒戒，以及
        觀察勒戒期滿後由臺灣高雄地方法院檢察署檢察官以93
        年度毒偵字第4895號處分不起訴，亦均有卷附上開本院
        裁定及臺灣高雄地方法院檢察署檢察官不起訴處分書各
        1 份可資證明（見本院卷第86、87頁）；復扣得被告所
        持有之如附表1 所示之分包完成之白色粉末及2 塊白色
        塊狀物等，而該等白色粉末及白色塊狀物經檢驗結果均
        認係海洛因無誤，亦有法務部調查局鑑定通知書1 份在
        卷可佐（見偵卷第21頁），且據該鑑定結果，被告持有
        之海洛因合計淨重73.50 公克，純度達百分之59.12 ，
        純質淨重則有43.45 公克，顯見被告持有之海洛因數量
        非少，更徵其確有販賣海洛因之犯行甚明。
  （三）販賣甲基安非他命部分：
        上開被告於93年6 月初起連續多次以提供甲基安非他命
        供戊○○施用，以抵作戊○○在其前述葬儀社內工作薪
        資之方式販賣甲基安非他命予戊○○之事實，已經證人
        戊○○於警、偵訊中坦認不諱（見警卷第17頁、偵卷第
        7 頁）；且證人戊○○之尿液中確呈甲基安非他命陽性
        反應，亦有高雄市立凱旋醫院濫用藥物尿液檢驗報告1
        紙附卷足稽（見本院卷第82頁），而戊○○且因此施用
        甲基安非他命犯行經本院裁定送觀察勒戒，又於觀察勒
        戒執行完畢後，由臺灣高雄地方法院檢察署檢察官處分
        不起訴，均有本院上開裁定及該署檢察官不起訴處分書
        各1 份在卷可憑（見本院卷第86、87 頁）， 顯見戊○
        ○確係施用甲基安非他命之人無訛，自可佐證伊確有為
        取得甲基安非他命供己施用，而以在被告葬儀社受僱之
        薪資抵償之情事；此外，復有被告供由戊○○施用之甲
        基安非他命1 包扣案足稽，而該包甲基安非他命亦經高
        雄醫學大學附設中和紀念醫院檢驗屬實，有該醫院檢驗
        報告附卷可證（見偵卷第16頁），是認被告確有販賣甲
        基安非他命之犯行。
  （四）至被告前開所辯及辯護人之辯護均以被告僅無償提供海
        洛因及甲基安非他命供由戊○○施用，應僅屬轉讓海洛
        因云云。然據證人戊○○已於警詢時證稱：因伊自93
        年6 月初開始，替被告工作，所以被告就提供免費之毒
        品海洛因及（甲基）安非他命供其吸食，係伊有幫被告
        做葬儀社的工作，所以被告才會把毒品給伊吸食等語（
        警卷第17頁），可知被告確係以海洛因及甲基安非他命
        等毒品作為戊○○為其葬儀社工作之報酬甚明；被告就
        其曾在93年6 、7 月間僱傭戊○○一節，亦已坦認在卷
        （見警卷第9 頁），然於審理時堅稱：已給與戊○○工
        作報酬云云，既與戊○○前開所證之事實不符，自不足
        取。
  （五）綜上所述，被告販賣海洛因及甲基安非他命予戊○○之
        犯行，事證已明，被告所辯及辯護人之辯護均屬圖卸被
        告刑責之詞，與事實不符，均無可採，被告犯行堪予認
        定。
二、按「毒品危害防制條例第8 條之轉讓毒品罪，係指無償讓與
    者而言，若以償債或作為勞務之報酬而抵作工資，則屬販賣
    」最高法院91年度台上字第4356號判決著有明文。是被告甲
    ○○於93年6 月初起至同年8 月25日查獲前止，多次以供給
    戊○○施用所需之海洛因及甲基安非他命等毒品，作為戊○
    ○為其葬儀社工作報酬之行為，依前揭最高法院判決意旨，
    自係犯毒品危害防制條例第4 條第1 項、第2 項之販賣第1
    級毒品及販賣第2 級毒品罪；至被告所為於同年2 、3 月間
    連續販賣海洛因予戊○○，亦犯毒品危害防制條例第4 條第
    1 項之販賣第1 級毒品罪。其為販賣海洛因而持有海洛因之
    低度行為，應為販賣海洛因之高度行為所吸收，不另論罪。
    被告多次販賣海洛因（包含93年2 、3 月間及同年6 月初至
    查獲前止之販賣海洛因犯行）及多次販賣甲基安非他命之犯
    行，均時間緊接，所犯罪名相同，顯係出於概括之犯意為之
    ，為連續犯，爰依刑法第56條之規定以一連續販賣第1 級毒
    品及連續販賣第2 級毒品罪論，又因刑法第64條第1 項及同
    法第第65條第1 項之規定，死刑及無期徒刑均不得加重，是
    就被告所為之連續販賣第1 級毒品罪，依法僅就罰金刑部分
    加重其刑，至所犯連續販賣第2 級毒品罪，僅就有期徒刑及
    罰金刑部分加重其刑。復以被告販賣海洛因及甲基安非他命
    ，自上開查扣之如附表1 所示海洛因，淨重73.50 公克，純
    質淨重43.45 公克，已有法務部調查局鑑定通知書附卷足憑
    （見偵卷第21頁），扣案之如附表3 所示甲基安非他命，亦
    僅1 包，驗後毛重祇有1.7 公克，，亦有卷附高雄醫學大學
    附設中和紀念醫院檢驗報告可考（見偵卷第16頁），是查獲
    扣得海洛因之數量非鉅，甲基安非他命之數量甚微，且被告
    販賣海洛因及甲基安非他命之對象僅有戊○○1 人，所販賣
    之數量不多，是其散播毒品海洛因之範圍有限，散播數量亦
    尚微少，因此被告犯罪情狀顯可憫恕，認量處最低法定刑度
    之無期徒刑，猶屬過重，客觀上足以引起一般人之同情，是
    其販賣海洛因及販賣甲基安非他命之犯行，均依刑法第59
    條之規定酌減其刑，並應先加重後減輕。又被告所犯販賣第
    1 級毒品及販賣第2 級毒品二罪間，犯意各別，行為互殊，
    犯罪構成要件不同，應予分論併罰。爰審酌被告販賣毒品海
    洛因及甲基安非他命之數量不多，販賣對象侷限戊○○1人
    ，惟其犯後仍矢口否認犯行，飾詞狡辯，態度非佳等一切情
    狀，量處如主文所示之刑，並定其應執行之刑，以示懲儆。
    扣案如附表1 所示之海洛因及附表3 所示之甲基安非他命，
    均係查獲之毒品，依毒品危害防制條例第18條第1項 前段規
    定沒收銷燬之；如附表2 編號1 、2 所示之物係用以包裝供
    販賣之海洛因所用之物，附表4 所示之物亦用以包裝供販賣
    之甲基安非他命所用之物，附表2 編號3 所示之物係供被告
    聯絡販賣交易海洛因所用之物，且均係被告所有，業據其於
    審理時供明在卷（見本院卷第44頁），依毒品危害防制條例
    第19條第1 項規定沒收之；再就被告於93年2 、3 月間販賣
    海洛因10次予戊○○，因每包海洛因之之售價有1 千元，亦
    有2 千元者，是本院以最有利於被告之認定，以其中9 次係
    販售每包1 千元之海洛因，另1 次係販賣價2 千元1 包之海
    洛因，共計獲有1 萬1 千元，自為因販毒所得之財物，應依
    同條例第19條第1項 規定沒收之，如全部或一部不能沒收時
    ，以其財產抵償之；又按「毒品危害防制條例第19條第1 項
    係規定沒收因犯罪（製造、販賣或運輸毒品）所得之財物，
    並不及於因犯罪所得之利益。‧‧‧僅係取得『抵銷債務』
    之財產上利益，並未因此取得財物，自不在該條項規定應沒
    收之列。」最高法院89年度台上字第1244號判決可資參照，
    是以被告於93年6 月初起至同年8 月25日查獲前止，以提供
    海洛因及甲基安非他命抵作戊○○於其經營之葬儀社工作之
    報酬，揆諸上開最高法院判決意旨，亦僅屬取得財產上之利
    益，而非販賣毒品取得之財物，是以被告所得該部分之利益
    ，自不得依同條例第19條第1 項之規定為沒收或財產抵償之
    諭知。如附表2 編號4 所示之交通工具，係被告所有，亦據
    其於偵、審中均供認在卷（見警卷第4 頁、本院卷第119 頁
    ），依同條例第19條第3 項規定沒收之。另查扣之安非他命
    吸食器1 組、安非他命玻璃吸食器1 支、分裝杓1 支、塑膠
    吸管1 支、止血條1 條、殘留毒品海洛因夾鏈袋3 只，因被
    告另涉施用海洛因及施用甲基安非他命等犯行，業本院先後
    裁定送觀察勒戒及強制戒治在案，有臺灣高等法院被告全國
    前案紀錄表及本院被告院內索引紀錄表各1 份在卷可按，且
    經被告供明該等物品確係供其施用海洛因及甲基安非他命所
    用之物，是以本院認該等物品顯為被告施用海洛因及甲基安
    非他命所用之物，而與本案被告販賣犯行無涉，爰不併為沒
    收之諭知，附此敘明。
據上論斷，應依刑事訴訟法第299 條第1 項前段，毒品危害防制
條例第4 條第1 項、第2 項、第18條第1 項前段、第19條第1 項
、第3 項，刑法第11條、第56條、第59條、第51條第5 款，判決
如主文。
本案經檢察官乙○○到庭執行職務。
中　　華　　民　　國　　94　　年　　5　   月　　5 　  日
                    刑事第三庭審判長法  官  黃建榮
                                    法  官  陳玉聰
                                    法　官  高思大
右正本證明與原本無異。
如不服本判決，應於判決送達後十日內，向本院提出上訴狀。
中　　華　　民　　國　　94　　年　　5 　　月　　6 　　日
                                    書記官  蔡語珊
附錄條文：
毒品危害防制條例第4 條第1 項、第2項：
　　製造、運輸、販賣第1 級毒品者，處死刑或無期徒刑；處無
    期徒刑者，得併科新台幣1千萬元以下罰金。
　　製造、運輸、販賣第2 級毒品者，處無期徒刑或7年以上有
    期徒刑，得併科新台幣7百萬元以下罰金。
附表1
┌──┬──────┬────┬─────────────────────┐
│編號│扣押物品    │數    量│備                    註                  │
├──┼──────┼────┼─────────────────────┤
│1   │海洛因      │6包     │全部淨重 73.50 公克，其中2包係在被告駕駛  │
│    │            │        │TD ─ 8718 號自用小客車上查獲，另4包在高雄│
│    │            │        │市鹽埕區○○○路269號10樓之27被告住處查獲 │
│    │            │        │。                                        │
└──┴──────┴────┴─────────────────────┘
附表2
┌──┬──────┬────┬─────────────────────┐
│編號│扣押物品    │數    量│備                    註                  │
├──┼──────┼────┼─────────────────────┤
│1   │塑膠袋      │6個     │被告所有，用以裝置附表 1 之海洛因所用之物 │
│    │            │        │，其中 4 個塑膠袋用以包裝在前址被告住處查 │
│    │            │        │獲之 4 包海洛因，2個塑膠袋用以包裝在被告所│
│    │            │        │有自用小客車上所查獲之2包塊狀海洛因       │
├──┼──────┼────┼─────────────────────┤
│2   │鋁箔紙      │2張     │被告所有，用以包裝附表 1 所示在被告前揭自 │
│    │            │        │用小客車上查獲之二塊海洛因所用之物，以鋁箔│
│    │            │        │紙包裝後，外層再以附表 2 編號 1 所示塑膠袋│
│    │            │        │2 個包裝                                  │
├──┼──────┼────┼─────────────────────┤
│3   │行動電話    │1具     │被告所有，供販賣海洛因之聯絡交易使用      │
│    │            │        │含門號0000000000號之SIM卡                 │
├──┼──────┼────┼─────────────────────┤
│4   │車號TD─8718│1輛     │被告所有，供販賣海洛因之所使用之陸上交通工│
│    │號自用小客車│        │具                                        │
├──┼──────┼────┼─────────────────────┤
│5   │販賣海洛因所│新台幣  │被告於93年2、3月間販賣海洛因予戊○○10次所│
│    │得財物      │1萬1千元│得之財物                                  │
└──┴──────┴────┴─────────────────────┘
附表3
┌──┬──────┬────┬─────────────────────┐
│編號│扣押物品    │數    量│備                    註                  │
├──┼──────┼────┼─────────────────────┤
│1   │甲基安非他命│1包     │驗後毛重 1.7 公克（然應扣除包裝用之附表4所│
│    │            │        │示塑膠袋）                                │
└──┴──────┴────┴─────────────────────┘
附表4
┌──┬──────┬────┬─────────────────────┐
│編號│扣押物品    │數    量│備                    註                  │
├──┼──────┼────┼─────────────────────┤
│1   │塑膠袋      │1個     │被告所有，用以裝置附表 3 之甲基安非他命所 │
│    │            │        │用之物（不含內裝之甲基安非他命），該包裝甲│
│    │            │        │基安非他命所用之塑膠袋應得與所裝置之甲基安│
│    │            │        │非他命析離。                              │
└──┴──────┴────┴─────────────────────┘
